臺灣雲林地方法院交通事件裁定　　　　 100年度交聲字第25號
移送機關即
原處分機關　交通部公路總局嘉義區監理所雲林監理站
異　議　人
即受處分人　黃合宗
上列異議人即受處分人因違反道路交通管理處罰條例案件，對於
交通部公路總局嘉義區監理所雲林監理站於民國100 年1 月28日
所為之處分（原處分案號：雲監裁字第72-KAJ015121號），聲明
異議，本院裁定如下：
    主  文
異議駁回。
    理  由
一、原處分意旨略以：本件異議人即受處分人（下稱異議人）黃
    合宗騎乘車牌號碼J35-366 號普通重型機車，於民國99年12
    月30日9 時20分許，行經雲林縣斗南鎮臺1 線與78線路口時
    ，因有「駕車行經有燈光號誌管制之交岔路口闖紅燈」之違
    規行為，為雲林縣警察局斗南分局巡佐攔停，並製單舉發，
    ，嗣經交通部公路總局嘉義區監理所雲林監理站（下稱移送
    機關）以異議人違規事實明確，依道路交通管理處罰條例第
    53條第1 項及違反道路交通管理事件統一裁罰基準表之規定
    ，裁處異議人罰鍰新臺幣（下同）1,800 元，並依同條例第
    63條第1 項第3 款規定記違規點數3 點等語。
二、聲明異議意旨略以：異議人於上開時間，由豐田產業道路左
    轉駛入臺1 線，當時往前看到2 個路口均係綠燈，在78線道
    東面因正在施工，其因注意施工狀況及往來車輛，導致行駛
    至舉發地點（第2 個路口前約5 公尺處）時，雖有看到第2
    個路口仍是綠燈，但未能注意第1 個路口燈號已經轉變為紅
    燈，而於員警於攔停，詢問有無看到第1 個紅燈時，僅能回
    以「沒有看到」等語。而上開2 個路口燈號間隔距離不到50
    公尺，容易使行車之人產生錯覺，而成為冤大頭，且既然當
    地正在施工，就應該暫停舉發等語。
三、按汽車駕駛人，行經有燈光號誌管制之交岔路口闖紅燈者，
    處1,800 元以上5,400 元以下罰鍰，並記違規點數3 點；汽
    車行駛至交岔路口，其行進、轉彎，應遵守燈光號誌，道路
    交通管理處罰條例第53條第1 項、第63條第1 項第3 款與道
    路交通安全規則第102 條第1 項第1 款分別定有明文。
四、經查：
  (一)異議人於上開時間，騎乘車牌號碼J35-366 號重型機車，行
    經雲林縣斗南鎮臺1 線與78線路口時，因有「駕車行經有燈
    光號誌管制之交岔路口闖紅燈」之違規行為，為雲林縣警察
    局斗南分局巡佐攔停製單舉發，並經移送機關以其違規事證
    明確，依法裁處異議人如前所述內容之裁罰等情，有雲林縣
    警察局99年12月30日雲警交字第KAJ015121 號舉發違反道路
    交通管理事件通知單，及移送機關100 年1 月28日雲監裁字
    第裁72-KAJ015121號裁決書各1 份在卷可稽，復為異議人所
    不否認，應可認定。
  (二)當時舉發巡佐所在之位置，正面臨上開異議人違規之路口，
    又當時之時間為9 時20分，天色明亮、清晰，應可清楚明確
    看到號誌轉換及往來車流之情形，其依據異議人行車方向號
    誌所為認定，應無誤判之可能。又執勤之巡佐係依法執行職
    務之公務員，與異議人並不相識，素無怨隙，是其目睹及取
    締異議人上開違規情形，應無設詞攀誣或虛構違規事實以陷
    害異議人之理，其依法所為之舉發，當可採信。復觀諸異議
    人之聲明異議意旨記載，亦表示當時異議人至舉發地點時，
    因注意施工狀況及往來車輛，而未注意到第1 個路口燈號已
    經轉變為紅燈，顯然對於違規闖紅燈之事實已坦白承認。又
    其既然於轉彎後，能注意到2 個路口均係綠燈，並於行駛過
    程中能注意到第2 個路口是綠燈，顯見現場雖有施工情形，
    但施工及往來車輛狀況，應不至於對異議人之判斷產生影響
    ，其不應以自己之疏忽作為免責之藉口。
  (三)此外，異議人雖主張2 個路口燈號間隔距離不到50公尺，容
    易造成誤認云云。然是否應設置燈號，應係以維護交通行車
    秩序及往來行車與用路人之安全等作為主要考量，而非燈號
    之間隔距離。是異議人上開所辯，僅為事後卸責之詞，並無
    可採，而其騎乘上開機車，行經有燈光號誌管制之交岔路口
    闖紅燈之事實，堪以認定。
五、從而，移送機關以異議人違反道路交通管理處罰條例第53條
    第1 項、第63條第1 項第3 款，並參酌違反道路交通管理事
    件統一裁罰基準表之規定，裁處罰鍰1,800 元，並記違規點
    數3 點，於法核無不當，本件異議人之異議為無理由，應予
    駁回。
據上論斷，應依道路交通管理處罰條例第87條第2 項、道路交通
事件處理辦法第18條，裁定如主文。
中    華    民    國   100    年    2     月    25    日
                    交通法庭    法  官  蕭雅毓
以上正本證明與原本無異。
如不服本裁定，應於裁定送達後5 日內向本院提出抗告狀（須附
繕本）。
                                書記官  鍾宜津
中    華    民    國   100    年    2     月    25    日